---
title: "Input/Output"
author: "Rafael Sanjuan"
output:
  pdf_document: default
  html_document: default
---

### Ejercicio 1. 
Pide al usuario que introduzca un string s y un número n y que muestre en pantalla n veces seguidas el
string s (sin espacios entre palabra y palabra).

```{r}
input <- readline("Introduce un string y un numero:")
input <- strsplit(input, split=" ")[[1]]

input <- c("Hello world!", "4") # Introduzco los valores dado que desde el PDF no se va a leer input
for (i in 1:as.numeric(input[2])) {
  print(input[1])
}
```


### Ejercicio 2. 
Crea tres ficheros llamados dos.txt, tres.txt y cinco.txt que contenga la tabla del 2, la del 3 y la
del 5 respectivamente (los primeros 10 valores de cada tabla, un número en cada línea de cada fichero).

```{r}
tabla_dos   = matrix(1:10 * 2, nrow=10)
tabla_tres  = matrix(1:10 * 3, nrow=10)
tabla_cinco = matrix(1:10 * 5, nrow=10)
write.table(tabla_dos, "dos.txt", row.names=FALSE, col.names=FALSE)
write.table(tabla_tres, "tres.txt", row.names=FALSE, col.names=FALSE)
write.table(tabla_cinco, "cinco.txt", row.names=FALSE, col.names=FALSE)
```

### Ejercicio 3. 
Carga los tres ficheros creados en el punto anterior y construye una matriz que, en cada columna, tengo
el contenido de cada fichero.

```{r}
dos <- read.table("dos.txt", header=FALSE)
tres <- read.table("tres.txt", header=FALSE)
cinco <- read.table("cinco.txt", header=FALSE)

m <-cbind(dos, tres, cinco)
names(m) <- c("Tabla Dos", "Tabla Tres", "Tabla Cinco")
m
```

### Ejercicio 4. 
Escribe las cinco primera filas de matriz del ejercicio anterior en un fichero nuevo llamado prime.txt y
las cinco últimas en otro fichero llamado fin.txt. Ambos ficheros deben tener los datos separados por
comas.

```{r}
write.table(m[1:5,], "prime.txt", row.names=FALSE, col.names=FALSE, sep=",")
write.table(m[6:10,], "fin.txt", row.names=FALSE, col.names=FALSE, sep=",")
```


### Ejercicio 5.
Dados dos números introducidos por el usuario f y c, crea un cuadrado de f filas y c columnas con el
caracter "x". Un ejemplo con f=4 y c=3 sería:

```{r}
f <- as.numeric(readline("Introduce el numero de filas: "))
c <- as.numeric(readline("Introduce el numero de columnas: "))

f <- 4 # De nuevo, relleno el input dado que no se puede leer desde el 
c <- 3 # PDF de Rmarkdown

for (i in 1:f) {
  string_x <- strrep("x", c)
  print(string_x)
}

# Para crear una matriz con esa forma y rellena de x:
# string_x <- strrep("x", f*c)
# vec_x <- strsplit(string_x, split="")[[1]]
# matrix(vec_x, ncol=c)
```
